臺灣基隆地方法院刑事判決　　　　　　　 94年度訴字第134號
公　訴　人　臺灣基隆地方法院檢察署檢察官
被　　　告　甲○○　男　26歲.
上列被告因偽造文書等案件，經檢察官提起公訴（94年度偵字第
512 號），本院判決如下︰
    主      文
甲○○共同連續行使偽造私文書，足以生損害於他人，累犯，處
有期徒刑壹年。信用卡簽帳單上偽造之「林智能」署押枚，均
沒收。
    事實及理由
一、犯罪事實：
  (一)甲○○前因詐欺案件，經臺灣士林地方法院判處有期徒刑 6
    月確定，於民國93年2 月7 日執行完畢；另因偽造文書案件
    ，經本院判處有期徒刑6月確定（尚未執行）。
　(二)詎甲○○仍不知悔改，復與真實姓名不詳綽號「阿博」之成
    年男子，基於意圖為自己不法所有之犯意聯絡，於93年9 月
    22日下午4 時許，趁乙○○疏未將大門上鎖之際，侵入乙○○位於基隆市○○街198 巷115 號3 樓住處（侵入住宅部分
    未據告訴），共同徒手竊取乙○○所有之SONY牌電視遊樂器
    PS2 、自行組裝電腦主機及富士牌數位相機各1 台、郵局提
    款卡及中國信託銀行信用卡（卡號：0000000000000000）各
    1 張，得手後即由甲○○騎乘其父親所有之車號 QWR ─473
    號機車搭載綽號「阿博」之成年男子離去。嗣復與綽號「阿
    博」之成年男子，基於行使偽造私文書及詐欺之概括犯意聯
    絡，於下列時、地，連續為行使偽造私文書及詐欺之犯行：
    1.93年9 月22日晚間10時48分許，共同前往桃園縣中壢市○○○路95號之統一精工股份有限公司中壢二站加油站（下
      稱精工加油站），由綽號「阿博」之男子持上揭竊得之乙○○中國信託銀行信用卡，偽稱係持卡人，以刷卡簽帳消
      費之方式，購買油品，並在信用卡消費簽帳單（一式二聯
      ）持卡人簽名欄內，以複寫方式偽造「林智能」之署押 1
      枚，表示是真正持卡人確認交易標的、金額及向特約商店
      刷卡消費之意思，而偽造信用卡簽帳單之私文書，並將偽
      造完成之信用卡簽帳單交付予特約商店之之服務人員而行
      使之，足以生損害於「林智能」、乙○○、及精工加油站
      與中國信託銀行（後二者均屬私法人組織，不構成公眾）
      對信用卡管理之正確性，使精工加油站陷於錯誤，而交付
      價值新臺幣（下同）500 元之油品。
    2.同日晚間10時52分許，又共同前往桃園市○○路○ 段 293
      號之中原加油站有限公司（起訴書誤載為台亞加油站），
      以同前手法，購買油品，並由綽號「阿博」之成年男子在
      信用卡消費簽帳單（一式二聯）持卡人簽名欄內，以複寫
      方式偽造「林智能」之署押1 枚，而行使偽造私文書，足
      以生損害於「林智能」、乙○○、中國信託銀行、中原加
      油站有限公司（為私法人組織，不構成公眾），使中原加
      油站有限公司陷於錯誤，而交付680 元之油品。
    3.翌日凌晨2 時4 分許，再共同前往台中市○○區○○街10
      之8 號地下一樓之金絲貓俱樂部，於消費前，先由綽號「
      阿博」之成年男子以同上手法，刷卡付費10000 元，而著
      手實施詐欺行為，並在信用卡簽帳單（一式二聯）之持卡
      人簽名欄內，偽造「林智能」之簽名1 枚，並交付店員丙○○，而連續行使偽造私文書，足以生損害於「林智能」
      、乙○○、中國信託銀行、金絲貓俱樂（私法人組織，不
      構成公眾）。嗣因丙○○向信用卡聯合徵信中心查證後，
      得悉綽號「阿博」之男子並非真正持卡人，拒絕甲○○ 2
      人之消費，致渠等詐欺取財未遂。
    4.翌日凌晨2 時54分許，復共同前往台中市○○區○○路 2
      段19號之崇德加油站，由綽號「阿博」之成年男子持上揭
      乙○○之信用卡，著手刷卡購買油品780 元，然因崇德加
      油站未接受該筆信用卡消費，而詐欺取財未遂。
三、認定犯罪事實所憑之證據及理由：
  (一)被告之供述：
    被告坦承於93年9 月22日下午某時，騎乘其父所有之車號QW
    R ─473 號機車，後載真實姓名不詳綽號「阿博」之成年男
    子，機車前座腳踏墊置有1 部電腦主機，翌日凌晨2 時許，
    與綽號「阿博」之成年男子，先後前往台中市○○區○○街
    10之8 號地下一樓之金絲貓俱樂部、同市區○○路○ 段19號
    之崇德加油站消費之事實。
  (二)被害人即告訴人乙○○於警詢及檢察官偵查中之指訴：
    93年9 月22日下午4 時許，因所住之基隆市○○街198 巷11
    5 號3 樓大門未上鎖，遭人侵入屋內，竊取其所有之電視遊
    樂器SONY PS2、電腦主機及富士牌數位相機各1 台、郵局提
    款卡及中國信託商業銀行信用卡（卡號：0000000000000000
     ）各1張等物，案發後員警所調案發地點附近錄影監視器翻
    拍畫面所示，2 名男子騎乘機車之前座腳踏墊所置放之主機
    即係其失竊之機車，因該電腦主機顏色是黑白兩種顏色混合
    ，與一般市面上賣的款式較不同，且其使用該主機已2 年多
    ，所以一眼即認出來等語。
  (三)統一精工加油站中壢二站之員工莊雲舟於警詢時之指陳：
    93年9 月22日晚間10時48分，確有人持乙○○之中國信託銀
    行信用卡，至該站所在之桃園縣中壢市○○○路95號1 樓，
    刷卡購買油品500元。
  (四)證人即金絲貓俱樂部之經理丙○○之證言：
    我（按即丙○○）是金絲貓俱樂部之經理，93年9 月23日凌
    晨某時，被告甲○○與另一名20歲初頭之男子至台中市○○
    區○○街10之8 號地下一樓之金絲貓俱樂部消費，另名男子
    即持楊智程之中國信託銀行信用卡，先行刷卡10000 元再消
    費，該筆刷卡係由我操作，後來因為我照會信用卡聯合徵信
    中心，發現該名男子並非真正持卡人，所以即拒絕被告及該
    名男子之之消費，該筆交易之信用卡簽帳單上「楊智能」的
    名字是該不知名的男子所簽，被告當時站在旁邊，並無任何
    表示等語。
  (五)統一精工股份有限公司中壢二站加油站信用卡簽帳單影本 1
    紙（金額500 元）、中原加油站有限公司信用卡簽帳單影本
    1 紙（金額680 元）、金絲貓俱樂部信用卡簽帳單影本2 張
    （金額分別係10000 元及─10000元）：
    告訴人稱並未在上揭信用卡簽帳單持卡人簽章欄內簽「林智
    能」之名字，而證人丙○○證稱，係與被告一同前往俱樂部
    之另名男子，在金絲貓俱樂部之信用卡簽帳單上偽簽「林智
    能」之名字。
  (六)錄影監視器畫面翻拍照片1張：
    被告坦承該翻拍照片中之騎乘機車之男子係其本人無誤，後
    座所搭載者即係綽號「阿博」之成年男子，機車前座腳踏墊
    所置的物品是電腦主機，而告訴人一眼即認出該主機即係其
    失竊之物。
　(七)中國信託商業銀行94年4月13日及同年5月13日函各1份：
    告訴人持有之該行信用卡（卡號：0000000000000000），於
    93年9 月22日晚間10時48分許、同日晚間10時52分許，先後
    在桃園縣中壢市○○○路95號之1 之統一精工股份有限公司
    中壢二站、桃園縣經國路2 段293 號之中原加油站有限公司
    遭盜刷500 元、680 元，另翌日在台中市○○區○○街之金
    絲貓俱樂部盜刷之10000 元，業經特約商店刷退，又所有遭
    盜刷之信用卡簽帳單均係一式二聯。
  (八)認定犯罪事實之理由：
    被告雖一再否認與綽號「阿博」之成年男子共同竊盜，及盜
    刷告訴人信用卡之行使偽造私文書及詐欺取財犯行云云，惟
    查：由卷附案發地點附近監視器所攝得之照片，及中國信託
    銀行上開函所載告訴人信用卡最後遭盜刷之地點係在台中市
    ，並參酌證人丙○○指稱係被告與另名男子共同前往金絲貓
    俱樂部消費刷卡，且被告亦不否認上情，並稱丙○○所指之
    男子即係綽號「阿博」之成年男子，及供稱與綽號「阿博」
    之成年男子共同前往崇德加油站刷卡加油等情，可知被告於
    告訴人財物失竊後之93年9 月22日下午4 時48分許（案發地
    點附近監視器攝得之時間）及翌日告訴人信用卡最後遭盜刷
    之凌晨2 時54分許（台中市崇德加油站盜刷信用卡之時間）
    之前後2 個時點，係與綽號「阿博」之成年男子共處；再佐
    以失竊地點在基隆市，而信用卡盜刷地點先後在桃園縣、市
    及台中市等情，且自告訴人失竊至其信用卡最後一筆遭盜刷
    時間，僅有10小時之時間，足徵被告係自告訴人失竊財物之
    時，迄告訴人信用卡最後遭盜刷之時點，均與綽號「阿博」
    之男子共處，否則被告為何至台中市？又如何至台中市？又
    被告如非知悉綽號「阿博」之成年男子係盜刷他人之信用卡
    ，何以在丙○○質疑綽號「阿博」之成年男子持他人之信用
    卡刷卡時，被告在一旁，卻反於常情，未有何警訝之反應，
    或係替綽號「阿博」之男子辯解？是本院審酌被告自告訴人
    失竊財物之初，迄告訴人信用卡最後一次遭盜刷時止，均與
    綽號「阿博」之成年男子共處，且共享盜刷信用卡之利益等
    情，認被告應係與綽號「阿博」之成年男子共犯本案，被告
    空言否認，核係事後卸責之詞，要不足採。
三、論罪科刑之理由：
  (一)核被告甲○○竊取告訴人乙○○信用卡等財物之行為，係犯
    刑法第320 條第1 項之普通竊盜罪；又其如犯罪事實欄(二)1.
    、2.所載，持竊得之信用卡至特約商店刷卡購物，並偽造「
    林智能」之署押，做成不實簽帳單之私文書，持交各該特約
    商店店員，足生損害於乙○○、「林智能」、發卡銀行及特
    約商店，並使特約商店陷於錯誤，誤以為其係真正持卡人，
    而交付財物，核其此部分所為，係犯刑法第216 條、第 210
    條之行使偽造私文書罪、同法第339 條第1 項之詐欺取財罪
    ；其如犯罪事實欄(二)3.所載，以同上手法著手盜刷信用卡，
    然因特約商店拒絕其消費而未取得財物之行為，係犯刑法第
    216 條、第210 條之行使偽造私文書罪及同法第339 條第 3
    項、第1 項之詐欺取財未遂罪；其如犯罪事實欄(二)4.所載，
    著手盜刷告訴人信用卡後，因特約商店未接受該筆信用卡交
    易，而未向發卡銀行申請交易金額，致未取得財物之行為，
    係犯刑法第339 條第3 項、第1 項之詐欺取財未遂罪。
  (二)被告就其上開所犯，與綽號「阿博」之成年男子間，有犯意
    聯絡及行為分擔，均為共同正犯。
  (三)被告於簽帳單上偽造署押行為，係偽造私文書之部分行為，
    偽造私文書之低度行為，復為行使偽造私文書之高度行為所
    吸收，均不另論罪。
  (四)又被告先後3 次行使偽造私文書犯行、2 次詐欺取財既遂及
    2 次詐欺取財未遂之犯行，均時間緊接，且均各觸犯構成要
    件相同之罪名，顯均係基於概括犯意為之，均為連續犯，應
    各以一罪論，並均依法加重其刑。
  (五)被告所犯普通竊盜罪、行使偽造私文書罪及詐欺取財既遂罪
    等3 罪之間，有方法結果之牽連關係，應依刑法第五十五條
    之規定，從一重之行使偽造私文書罪處斷。
  (六)被告前曾受如犯罪事實欄所載之有期徒刑執行完畢，於5 年
    以內，再犯本件有期徒刑以上之罪，為累犯，爰依法遞加重
    其刑。
  (七)爰審酌被告正值壯年，不知以己力賺取財物，圖以竊盜及盜
    刷信用卡之方式，快速取得財富，其行為亟待矯正，及其所
    得財物之價值、犯後態度等一切情狀，量處如主文所示之刑
    示懲。
四、沒收：
    偽造之信用卡簽帳單（一式二聯）3 張上「林智能」之署押
    計3 枚，均為共犯即綽號「阿博」之男子所偽造，不問屬於
    犯人與否，均應依刑法第219 條規定沒收。
五、應適用之法律
    刑事訴訟法第299 條第1 項前段，刑法第28條、第56條、第
    216 條、第210 條、第320 條第1 項、第339 條第1 項、第
    55 條 、第47條、第219 條，罰金罰鍰提高標準條例第1 條
    前段。
本案經檢察官樊家妍到庭執行職務。
中　　　華　　　民　　　國　  94　年　 6　　月   28   日
                        刑事第一庭審判長法  官  邱志平
                                        法  官  蔡岱霖
                                        法  官  劉桂金
以上正本證明與原本無異。
對於本件判決如有不服，應於收受送達後10日內，向本院提出上
訴書狀，上訴於臺灣高等法院，並按他造當事人之人數附具繕本
。
中　　　華　　　民　　　國　  94　年　 6　　月   28   日
                                        書記官  丁文宏
附錄論罪法條：
刑法第216條：
行使第210 條至第215 條之文書者，依偽造、變造文書或登載不
實事項或使登載不實事項之規定處斷。
刑法第210條：
偽造、變造私文書，足以生損害於公眾或他人者，處5 年以下有
期徒刑。
刑法第320條第1項：
意圖為自己或第三人不法之所有，而竊取他人之動產者，為竊盜
罪，處5 年以下有期徒刑、拘役或500 元以下罰金。
刑法第339條第1項：
意圖為自己或第三人不法之所有，以詐術使人將本人或第三人之
物交付者，處5 年以下有期徒刑、拘役或科或併科1,000 元以下
罰金。
